【裁判字號】    95,交聲,252
【裁判日期】    950327
【裁判案由】    交管條例聲異
【裁判全文】
臺灣板橋地方法院刑事裁定             95年度交聲字第244號
原處分機關  交通部公路總局臺北區監理所
異  議  人
即受處分人  甲○○
上列異議人即受處分人因違反道路交通管理處罰條例案件，對於
交通部公路總局臺北區監理所中華民國九十五年一月十九日所為
之三件處分（原處分案號：北監營裁字裁40-A5J104613號、北監
營裁字裁40-A5L204329號、北監營裁字裁40-A5J104720號）聲明
異議，本院裁定如下：
    主  文
異議駁回。
    理  由
一、異議意旨略以：「異議人於民國九十四年十一月二十六日、
    九十四年十二月十八日、九十四年十二月十七日駕駛765-FC
    號營業一般大客車，行經臺北市○○路○段時，被臺北市警
    察局以A5J104613 、A5J104720 、A5L204329 號舉發違反道
    路交通管理事件通知單告發「在設有禁止臨時停車標線處所
    臨時停車」，舉發違反法條：道路交通管理處罰條例第五十
    五條第一項第三款規定，各罰鍰新臺幣三百元整。惟異議人
    是和欣汽車客運股份有限公司駕駛員，於遭警方舉發時，係
    駕駛公司所有765-FC營業班車，依公路主管機關核定路線及
    站牌處停靠搭載旅客，基此，異議人於公司所屬「經同意之
    營業路線及設站處所」搭載旅客，並未違反汽車運輸業管理
    規則規定，如此舉發無理由，依法提出異議」云云。
二、按汽車駕駛人，在設有禁止臨時停車標誌、標線處所臨時停
    車者，處新臺幣三百元以上六百元以下罰鍰，道路交通管理
    處罰條例第五十五條第三款定有明文。經查：
    (一)本件異議人先後於九十四年十一月二十六日十四時三十分
      許、九十四年十二月十七日十時五十八分許、九十四年十
      二月十八日十六時十五分許，駕駛765-FC號營業一般大客
      車，在臺北市○○路○段前已繪有禁止臨時停車標線之路
      段臨時停車，遭臺北市政府警察局警員製發A5J104613 、
      A5L204329 、A5J104720 號舉發違反道路交通管理事件通
      知單予以舉發，復經交通部公路總局臺北區監理所於九十
      五年一月十九日以北監營裁字裁40-A5J104613號、北監營
      裁字裁40-A5L204329號、北監營裁字裁40-A5J104720號作
      成裁罰之裁決等情，有前揭舉發通知單及裁決書各三份附
      卷可稽，亦為異議人所不爭執，堪信真實。
    (二)查異議人所任職之和欣汽車客運股份有限公司（下稱和欣
      公司）原承德站址為臺北市○○路○段五八號，該站雖早
      在八十九年三月十七日會勘後設站，但因臺北市政府交通
      局擬將該路段列入「臺北車站週邊國道客運及公路客運路
      線設站管制區」，而於九十三年十一月二十二日以北市交
      二字第09335525401 號函知和欣公司，復於九十四年八月
      二日提報交通部（副本送和欣公司），嗣交通部則於九十
      四年九月七日回函臺北市政府交通局稱：「貴局為國道客
      運臺北總站啟用，試辦四十九條國道客運路線市境行駛動
      線調整事宜乙案，請依本部公路總局意見辦理」而此所指
      公路總局意見，即為交通部公路總局九十四年八月十九日
      路監運字第0940035982號函：「有關臺北市政府交通局為
      國道客運臺北總站啟用，試辦四十九條國道客運市境行駛
      動線調整事宜乙案，建請依汽車運輸業管理規則第三十七
      條第一項第四款『同意辦理』」。其後，臺北市政府交通
      局乃於九十四年九月十六日將此交通部意見函知和欣公司
      ，並於九十四年十一月四日以北市交二字第09435032900
      號函檢送「臺北車站週邊國道客運及公路可運路線設站管
      制區」範圍內長途客運站位撤銷事宜公告予包括和欣公司
      在內之汽車客運公司，請各業者配合事前於各站位及網站
      公告旅客週知，並修正車內及沿路路線資訊。復於九十四
      年十一月十一日塗銷臺北車站管制區○○路客運上客區站
      位標線，繪上禁止臨時停車標線，同時公告自九十四年十
      一月十六日開始執行違規臨時停車之取締，再於九十四年
      十一月二十三日函請各公路主管機關辦理許可證加註事宜
      等情，業經臺北市政府交通局於九十五年三月二十一日以
      北市交二字第09531305800 號函覆本院，並附有相關函文
      及公告在卷可稽。
    (三)按公路汽車客運業營運班車在市區○○路線及設站地點，
      應依左列原則辦理：一、其行經市區○○路線及設站地點
      ，基於維護當地交通秩序之需要，應與當地政府協議定之
      。二、市區○○路線，以能便捷直接到達業者在該市區所
      設之車站為原則。三、市區設站，其間隔不得少於五百公
      尺。四、經同意之營運路線及設站地點，當地政府如因實
      際需要得予調整變更，並應函請該管公路主管機關辦理。
      前項各款，如發生爭議，報請上級機關核定之，汽車運輸
      業管理規則第三十七條定有明文。本件異議人所停靠之地
      點，雖曾為經同意核准為載客而臨時停車之地點，但此營
      運路線及設站地點，既經當地政府（即臺北市政府）予以
      調整，並於調整前提報交通部獲得同意，再發函、公告周
      知，其後始開始執法取締，相關程序尚符前揭汽車運輸業
      管理規則第三十七條之規定。本案異議人臨時停車之地點
      當時既已繪上禁止臨時停車之標線，本即不得臨時停車，
      且其任職公司原獲准設站地點及路線復經變更，更無從依
      據變更前核准之路線及設站地點主張其得在該處臨時停車
      。從而，員警開單告發，及原處分機關依法裁處，均屬合
      法。異議人異議為無理由，應予駁回。
三、據上論斷，應依道路交通案件處理辦法第十九條，裁定如主
    文。
中    華    民    國    95    年    3     月    27    日
                ?交通法庭  法  官  楊  明  佳
上列正本證明與原本無異。
如不服本裁定，應於裁定送達後五日內向本院提出抗告狀。
                            書記官  黃  炎  煌
中    華    民    國    95    年    3     月    28    日


司法院資訊處製作；財團法人民間司法改革基金會備份。
